【裁判字號】    90,上易,3195
【裁判日期】    901031
【裁判案由】    傷害
【裁判全文】
臺灣高等法院刑事判決                            九十年度上易字第三一九五號
    上 訴 人即
    被      告  乙○○
右上訴人因傷害案件，不服臺灣桃園地方法院九十年度易字第一一一二號，中華民國
九十年七月十九日第一審判決（起訴案號：臺灣桃園地方法院檢察署九十年度偵字第
三六九三號）提起上訴，本院判決如左：
    主  文
原判決撤銷。
乙○○傷害人之身體，累犯，處拘役貳拾日，如易科罰金，以佰元折算壹日。
    事  實
一、乙○○前曾於民國八十七年間，因違反槍砲彈藥刀械管制條例案件，經法院判處
    有期徒刑三月，於八十七年十一月十五日確定，已於八十八年六月二十二日執行
    完畢，猶不知悔改，復於九十年一月十九日下午二時二十五分許，在桃園縣中壢
    市幸福新村一０五七號前，因為不滿甲○○○所飼養之狗在其自宅前排泄及狂吠
    ，而與甲○○○發生口角，詎乙○○於雙方爭吵之際，竟基於傷害人身體之犯意
    ，以原擬用於驅趕群狗而持握於手中之鐵條，毆打甲○○○之雙腳，致甲○○○
    當場受有兩側膝擦傷、及鈍傷併疼痛腫脹之傷害。
二、案經甲○○○訴由桃園縣警察局中壢分局報請臺灣桃園地方法院檢察署檢察官偵
    查起訴。
    理  由
一、訊據被告乙○○矢口否認有何傷害他人身體之犯行，辯稱：伊沒有打告訴人，她
    的傷如何來的，伊不知道云云。惟查，被告之右揭事實，業據告訴人甲○○○指
    訴歷歷，且有行政院衛生署桃園醫院為告訴人甲○○○所出具之傷害診斷證明書
    一份在卷可稽。被告亦自承因不滿告訴人所養之狗在其家門口排泄，當日確有持
    鐵棒驅趕狗群而與告訴人發生爭執，足認告訴人指訴應屬實在，被告所辯，乃避
    就之語，不足採信。事證明確，被告傷害犯行洵堪認定，應予依法論科。
二、核被告所為，係犯刑法第二百七十七條第一項之傷害罪。次查，被告前於八十七
    年間因違反槍砲彈藥刀械管制條例案件，曾經法院判處有期徒刑三月確定，已於
    八十八年六月二十二日執行完畢，此有臺灣高等法院被告全國前案記錄表在卷可
    考，被告於刑之執行完畢後，五年內又再犯本件有期徒刑以上之罪，為累犯，應
    依刑法第四十七條之規定，加重其刑。原審予以論罪科刑固非無見，惟其漏未審
    究本件事發原因乃緣於告訴人豢養多達八隻之狗群，於溜狗之際，未加約束，放
    任狗隻在他人門口排泄，嚴重影響他人居家環境衛生，顯可非議一節，致其量刑
    顯有未當。被告上訴空言否認犯罪，雖無理由，惟原判決既有可議，仍應由本院
    予以撤銷改判。爰審酌被告國小畢業，以撿拾破爛維生，與告訴人為鄰居，因不
    滿告訴人所養狗群隨地便溺，雙方發生口角，竟持鐵棒擊打告訴人兩膝，致其受
    有擦傷、鈍傷併疼痛腫脹，暨其犯後猶飾詞圖卸等一切情狀，量處如主文所示之
    刑，同時並諭知易科罰金之折算標準，以資懲儆。
據上論斷，應依刑事訴訟法第三百六十九條第一項前段、第三百六十四條、第二百九
十九條第一項前段，刑法第二百七十七條第一項、第四十七條、第四十一條第一項前
段，罰金罰鍰提高標準條例第一條前段、第二條，判決如主文。
本案經檢察官費玲玲到庭執行職務。
中      華      民      國    九十      年      十      月    三十一    日
                                臺灣高等法院刑事第十三庭
                                    審判長法  官  蔡    燉
                                          法  官  李  春  地
            法  官  盧  彥  如
右正本證明與原本無異。
不得上訴。
                                          書記官  李  明  昇
中      華      民      國    九十      年      十      月    三十一    日
附錄：本案論罪科刑法條全文
刑法第二百七十七條
傷害人之身體或健康者，處三年以下有期徒刑、拘役或一千元以下罰金。
犯前項之罪，因而致人於死者，處無期徒刑或七年以上有期徒刑，致重傷者，處三年
以上、十年以下有期徒刑。


司法院資訊處製作；財團法人民間司法改革基金會備份。
